臺灣桃園地方法院小額民事判決
111年度桃小字第2352號
原      告  謝志明  
被      告  方小玲  
上列當事人間請求損害賠償事件，本院判決如下：
　　主　文
一、原告之訴駁回。
二、訴訟費用新臺幣1,000元由原告負擔。
　　理　由
一、按簡易訴訟事件原告之訴，依其所述之事實，在法律上顯無
    理由者，法院應以判決駁回之。但其情形可以補正者，審判
    長應定期間先命補正。民事訴訟法第436條第2項準用同法第
    249條第2項第2款定有明文。又所謂原告所述之事實，在法
    律上顯無理由，指原告之訴不符一貫性審查要件，而關於原
    告請求之一貫性審查，區分事實主張之一貫性審查及權利主
    張之一貫性審查。於前者而言，先暫認原告所主張之事實為
    眞實，就其所主張之訴訟標的法律關係，依實體法予以法律
    要件評價，如其所主張之事實足以導出其權利主張，始具備
    事實主張之一貫性；於後者而言，通過前者審查之後，繼而
    再依實體法予以法律效果評價，如足以導出原告所為應受判
    決事項之聲明（訴之聲明），始具備權利主張之一貫性。此
    二者均具備一貫性，原告之訴訟上請求即通過一貫性審查。
    如在此階段原告之請求未通過一貫性審查，其訴屬顯無理由
    ，不必再就被告之答辯進行重要性審查，亦不必再調查證據
    ，即得駁回其訴。
二、經查，原告對被告提起本件損害賠償之訴，惟原告於民事告
    訴狀先係主張其遭被告詐欺而受有80,000元之損害（見壢小
    卷第3頁），然於民事聲請狀則主張被告係於民國109年10月
    4日打電話至址設桃園市平鎮區之日盛當鋪借款37,000元，
    並約定月息6分，卻未依約還款等語，並聲明：被告應給付
    原告70,000元，及自支付命令送達翌日起至清償日止，按週
    年利率6％計算之遲延利息（見壢小卷第9頁）。是原告上開
    所述之事實已相互歧異，復未具體特定至足與兩造間之其他
    紛爭相區別，則原告向被告請求給付之原因事實、請求權基
    礎、金額等均屬不明，則原告之主張均未符請求之一貫性。
    經本院於111年11月15日裁定命原告於收受裁定後5日內補正
    本件請求之一貫性陳述，而該裁定業於111年12月3日合法送
    達，有本院送達證書（見桃小卷第6頁）在卷可憑，惟原告
    逾期迄未補正乙情，有本院收文資料查詢清單、收狀資料查
    詢清單、上訴抗告查詢清單（見桃小卷第7至9頁）各1紙附
    卷為憑，爰依前揭規定及說明，不經言詞辯論，逕以判決駁
    回其訴。
三、訴訟費用負擔之依據：民事訴訟法第78條。
中　　華　　民　　國　　111 　年　　12　　月　　15　　日
                  桃園簡易庭  法  官  顏嘉漢
以上為正本係照原本作成。
如不服本判決，應於送達後20日內，向本院提出上訴狀並表明上
訴理由，如於本判決宣示後送達前提起上訴者，應於判決送達後
20日內補提上訴理由書（須附繕本）。
如委任律師提起上訴者，應一併繳納上訴審裁判費。   
中　　華　　民　　國　　111 　年　　12　　月　　15　　日
                              書記官  楊上毅
附錄：
一、民事訴訟法第436條之24第2項：
    對於小額程序之第一審裁判上訴或抗告，非以其違背法令為
    理由，不得為之。
二、民事訴訟法第436條之25：
    上訴狀內應記載上訴理由，表明下列各款事項：
    (一)原判決所違背之法令及其具體內容。
    (二)依訴訟資料可認為原判決有違背法令之具體事實。
三、民事訴訟法第471條第1項：（依同法第436條之32第2項規定
    於小額事件之上訴程序準用之）
    上訴狀內未表明上訴理由者，上訴人應於提起上訴後20日內
    ，提出理由書於原第二審法院；未提出者，毌庸命其補正，
    由原第二審法院以裁定駁回之。